臺灣臺北地方法院刑事判決　　　　　　　 94年度簡上字第9號
上　訴　人
即　被　告　　乙○○
上列上訴人即被告乙○○因違反動產擔保交易法案件，對於中華
民國93年11月30日本院所為第一審判決（93年度簡字第2864號）
提起上訴（原聲請簡易判決處刑案號：93年度偵字第4852號），
本院管轄第二審合議庭判決如下：
    主  文
上訴駁回。
    事  實
一、乙○○於民國91年9月5日，以分期付款之方式，向蔡進義購
    買車牌號碼LR—3966號自用小客車乙輛，分期付款總額為新
    臺幣（下同）20萬7264元，約定分24期，每月1期，自91年
    10 月5日起至93年9月5日止，每期付款8636元，並於債權讓
    與暨動產抵押契約書約定由蔡進義將前開應收分期款及本於
    分期買賣關係所生之所有請求權，於簽訂契約同時依應收帳
    款轉讓方式讓與裕融企業股份有限公司（下稱裕融公司），
    並將前開車輛依動產擔保交易法之規定向臺北市監理處辦理
    中山區○○○路○段70號2樓，在分期付款金額未付清之前
    ，該標的物不得任意遷移或為其他處分，乙○○為動產擔保
    交易之債務人，詎乙○○取得標的物後，僅付款4期後，即
    自92年2月起拒不付款，意圖為自己不法之利益，將該標的
    物遷移逃匿不知去向，致裕融公司追索無著而受有損害，嗣
    於93年2月間，裕融公司自行在臺北市○○○路○段371號附
    近尋獲該車，拍賣後僅得1千元。
二、案經裕融公司訴由台灣台北地方法院檢察署檢察官聲請簡易
    判決處刑。
    理  由
一、右揭犯罪事實，業據被告乙○○於本院審理時坦認：其因為
    遭他人倒帳，時機不好沒有賺錢，所以繳了4期以後就沒再
    去繳款，而車子本來放在約定處所，有一次將車子開出去時
    車子突然壞掉，其沒錢修理，就將車子放在環河北路，也沒
    有通知裕隆公司等語（見本院94年3月17日審理筆錄），核
    與告訴代理人甲○○指述情節相符（見93年度偵字第4852號
    卷第11頁、本院94年1月25日審理筆錄），並有經濟部公司
    登記執照、台北市政府營利事業登記證、債權讓與暨動產抵
    押契約書、動產擔保交易動產抵押附條件買賣設定註銷登記
    申請書、存證信函、台北市警察局中山分局查訪紀錄表各一
    紙附卷可參，被告雖辯稱：告訴人已將車子取回，故其並不
    構成犯罪云云，然依動產擔保交易法第38條規定，只要係動
    產擔保交易之債務人，意圖不法之利益將標的物遷移，致生
    損害於債權人，即構成犯罪，本件被告為動產擔保交易之債
    務人，依約定應將車輛存放於臺北市中山區○○○路○段70
    號2樓，然被告竟在未得裕隆公司同意之情況下，擅自將標
    的物遷移至環河北路，致裕隆公司遍尋不著車輛而生損害，
    ，揆諸前揭說明，自應構成動產擔保交易法之違反，被告所
    辯不足採信，本件事證明確，被告犯行應堪認定。
二、核被告所為，係違反動產擔保交易法第38條之罪。原審判決
    被告處有期徒刑5月，並適用動產擔保交易法第38條、刑法
    第11條前段、第41條第1項前段（原判決漏載前段）、罰金
    罰鍰提高標準條例第1條前段（原判決漏載第1條前段）、第
    2 條（原判決誤載為第2條第1項，另原判決贅載第450條第1
    項，均應由本院更正之），其認事、用法、量刑均無不當，
    被告上訴意旨否認犯行，並以原判決量刑過重等語，提起上
    訴，為無理由，應予駁回。
據上論斷，應依刑事訴訟法第455條之1第1項、第3項、第368條
，判決如主文。
本案經檢察官林黛利到庭執行職務
中　　華　　民　　國　　94　　年　　3 　　月　　31　　日
　　　　　　　　　刑事第三庭    審判長法官　劉慧芬
                                      法官  邱  琦
                                      法官  蔡如琪
本件不得上訴
    　　　　　　　　　　　　　　　　書記官　黃鈴容
中　　華　　民　　國　　94　　年　　3 　　月　　31　　日
附錄法條
動產擔保交易法第三十八條
動產擔保交易之債務人，意圖不法之利益，將標的物遷移、出賣
、出質、移轉、抵押或為其他處分，致生損害於債權人者，處三
年以下有期徒刑、拘役或科或併科六千元以下之罰金。
